【裁判字號】    99,易,928
【裁判日期】    990527
【裁判案由】    詐欺
【裁判全文】
臺灣臺中地方法院刑事判決               99年度易字第928號
聲  請  人  臺灣臺中地方法院檢察署檢察官
被      告  己○○
選任辯護人  林瓊嘉律師（法律扶助基金會）
上列被告因詐欺案件，經檢察官聲請簡易判決處刑（98年度偵字
第25818號）及移送併案審理（99年度偵字第294號、第466號、
第3348號、第6358號），本院認不宜以簡易判決處刑，改依通常
程序審理，判決如下：
    主  文
己○○犯幫助詐欺取財罪，處有期徒刑月，如易科罰金，以新
臺幣壹仟元折算壹日。
    犯罪事實
一、己○○明知金融帳戶為個人理財之重要工具，且依其之智識
    經驗亦知詐騙集團會利用人頭帳戶詐騙款項，若任意將金融
    帳戶掌控權交予他人，將淪為詐騙集團犯罪使用，竟仍基於
    縱使他人持其所請領之金融帳戶以詐欺取財，亦不違背其本
    意之幫助詐欺之犯意，於民國98年7月6日晚間9時30分許，
    在臺中市○○○路中山醫學大學附設醫院大慶分院急診室附
    近某全家便利商店內，將其所有之兆豐商業銀行太平分行帳
    號00000000000號帳戶之存摺、提款卡及提款密碼，交付予
    上開犯罪集團某真實姓名年籍不詳之成年男子使用。嗣該犯
    罪集團成員取得上開己○○所交付之金融帳戶提款卡及提款
    密碼後，復意圖為自己不法所有，先後為下列詐欺取財犯行
    ：
  (一)於98年7月8日某時許，在露天拍賣網站上，刊載拍賣SONY
    T90相機之訊息，並留下賣家「trasfer1tw」之聯絡資料，
    嗣甲○○於同日稍後某時許，上網獲悉上開訊息後，即與上
    開賣家聯絡，而上開犯罪集團亦即推由真實姓名年籍不詳之
    某成年人，以來電顯示0000000000號（登記名義人鐘均倉，
    另案偵辦中，下同）電話與甲○○聯繫付款事宜，致使甲○○陷於錯誤，而依指示，於翌日下午1時30分許至設於臺南
    縣白河鎮○○路410號「白河郵局」內，將其所有之新臺幣
    （下同）4,500元匯入己○○上開兆豐商業銀行太平分行帳
    號00000000000號帳戶內，而受有財產上之損害。
  (二)於98年7月9日下午1時23分許前之某時許，在露天拍賣網站
    上，刊載拍賣ipod mp4之訊息，並留下賣家「ja0604x」之
    聯絡資料，嗣辛○○於同日下午1時23分許，在其位於彰化
    縣員林鎮田中央巷32之16號住處上網，獲悉上開訊息後，即
    與上開賣家聯絡，而上開犯罪集團亦即推由真實姓名年籍不
    詳之某成年人，以來電顯示0000000000號電話、及即時通帳
    號trasfer1tw@hotmail.com與辛○○聯繫付款事宜，致使辛○○陷於錯誤，而依指示，於稍後以網路轉帳之方式，將其
    帳戶內之6,500元匯入己○○上開兆豐商業銀行太平分行帳
    號00000000000號帳戶內，而受有財產上之損害。
  (三)於98年7月9日下午1時36分許前之某時許，在奇摩拍賣網站
    上，刊載拍賣WII遊戲機之訊息，並留下賣家「vincespy、
    莊智宇（另經不起訴處分確定）」之聯絡資料，嗣乙○○於
    同日下午1時36分許，在其位於臺北市○○區○○街16巷24
    號3樓住處上網，獲悉上開訊息後，即與上開賣家聯絡，而
    上開犯罪集團亦即推由真實姓名年籍不詳之某成年人，以來
    電顯示0000000000號電話、及即時通帳號polishr150mm@hot
    mail.com與乙○○聯繫付款事宜，致使乙○○陷於錯誤，而
    依指示，於同日下午1時42分38秒許，將其帳戶內之5,000
    元匯入己○○上開兆豐商業銀行太平分行帳號00000000000
    號帳戶內，而受有財產上之損害。
  (四)於98年7月9日下午4時許前之某時許，在露天拍賣網站上，
    刊載拍賣PS3遊戲機之訊息，並留下賣家之聯絡資料，嗣丙○○於同日下午4時許，上網獲悉上開訊息後，即與上開賣
    家聯絡，而上開犯罪集團亦即推由真實姓名年籍不詳之某成
    年人，以來電顯示0000000000號電話、及即時通帳號showso
    so417@hotmail.com與丙○○聯繫付款事宜，致使丙○○陷
    於錯誤，而依指示，於同日下午5時31分許，至設於桃園縣
    中壢市陸軍專科學校附近之某郵局內，將其帳戶內之6,000
    元匯入己○○上開兆豐商業銀行太平分行帳號00000000000
    號帳戶內，而受有財產上之損害。
  (五)於98年7月9日下午5時許前之某時許，在奇摩拍賣網站上，
    刊載拍賣微星牌小筆電之訊息，並留下賣家「ian731ian」
    之聯絡資料，嗣丁○○於同日下午5時40分許，在其位於高
    雄市○○區○○路237巷2弄24號住處上網，獲悉上開訊息後
    ，即與上開賣家聯絡，而上開犯罪集團亦即推由真實姓名年
    籍不詳之某成年男子，以來電顯示0000000000號電話與丁○○聯繫付款事宜，致使丁○○陷於錯誤，而依指示，於同日
    晚間6時2分許，將其帳戶內之5,000元匯入己○○上開兆豐
    商業銀行太平分行帳號00000000000號帳戶內，而受有財產
    上之損害。
  (六)於98年7月9日中午12時許前之某時許，在Pc home拍賣網站
    上，刊載拍賣Canon 450D雙鏡數位相機之訊息，並留下賣家
    「vincespy、陳先生」之聯絡資料，嗣戊○○於同日中午12
    時許，在其位於臺北市○○區○○街34號住處上網，獲悉上
    開訊息後，即與上開賣家聯絡，而上開犯罪集團亦即推由真
    實姓名年籍不詳、自稱「陳先生」之某成年男子，以來電顯
    示0000000000號電話、及即時通帳號polishr150mm@hotmail
    .com與戊○○聯繫付款事宜，致使戊○○陷於錯誤，而依指
    示，於同日晚間6時20分許，至設於臺北市松山區○○○路
    209號永豐銀行敦北分行內，將其帳戶內之11,000元匯入己○○上開兆豐商業銀行太平分行帳號00000000000號帳戶內
    ，而受有財產上之損害。
    嗣因甲○○、辛○○、乙○○、丙○○、丁○○、戊○○發
    覺有異，乃報警處理，始循線查知上情。
二、案經臺北市政府警察局松山分局報請臺灣臺中地方法院檢察
    署檢察官聲請簡易判決處刑，及臺北縣政府警察局海山分局
    、臺北市政府警察局大同分局報請臺灣士林地方法院檢察署
    檢察官呈請臺灣高等法院檢察署檢察長令轉臺灣臺中地方法
    院檢察署檢察官移送併案審理，及彰化縣警察局員林分局報
    請臺灣臺中地方法院檢察署檢察官移送併案審理及臺南縣警
    察局白河分局報請臺灣臺南地方法院檢察署檢察官呈請臺灣
    高等法院檢察署檢察長令轉臺灣臺中地方法院檢察署檢察官
    移送併案審理，本院認不宜以簡易判決處刑，改依通常程序
    審理。
    理  由
壹、程序部分：
一、按被告以外之人於偵查中向檢察官所為陳述，除顯有不可信
    之情況者外，得為證據，刑事訴訟法第159條之1第2項定有
    明文。偵查中對被告以外之人（包括證人、鑑定人、告訴人
    、被害人及共同被告等）所為之偵查筆錄，或被告以外之人
    向檢察官所提之書面陳述，性質上均屬傳聞證據。惟現階段
    刑事訴訟法規定檢察官代表國家偵查犯罪、實施公訴，依法
    其有訊問被告、證人及鑑定人之權，證人、鑑定人且須具結
    ，而實務運作時，檢察官偵查中向被告以外之人所取得之陳
    述，原則上均能遵守法律規定，不致違法取供，其可信度極
    高，故被告以外之人前於偵查中已具結而為證述，除反對該
    項供述得具有證據能力之一方，已釋明顯有不可信之情況外
    ，不宜以該證人未能於審判中接受他造之反對詰問為由，即
    遽指該證人於偵查中之陳述不具證據能力。再按92年9月1日
    施行之刑事訴訟法，已酌採英美法系之傳聞法則，於第159
    條第1項明定被告以外之人，於審判外之言詞或書面陳述，
    除法律有規定者外，不得作為證據，用以保障被告之反對詰
    問權。而本法所規定傳聞法則之例外，其中就被告以外之人
    於偵查中向檢察官所為之陳述，因檢察官代表國家偵查犯罪
    時，原則上當能遵守法定程式，且被告以外之人如有具結能
    力，仍應依法具結，以擔保其係據實陳述，故於第159條之1
    第2項明定「除顯有不可信之情況者外」，得為證據；又被
    告以外之人於檢察事務官、司法警察官或司法警察調查中所
    為之陳述，基於實體發現真實之訴訟目的，依第159條之2規
    定，如與審判中之陳述不符時，經比較結果，其先前之陳述
    ，相對「具有較可信之特別情況」，且為證明犯罪事實存否
    所「必要」者，或於審判中有第159條之3所列死亡等原因而
    無法或拒絕陳述之各款情形之一，經證明其調查中所為陳述
    絕對「具有可信之特別情況」，且為證明犯罪事實之存否所
    「必要」者，亦例外地賦與證據能力。是所謂「顯有不可信
    性」、「相對特別可信性」與「絕對特別可信性」，係指陳
    述是否出於供述者之真意、有無違法取供情事之信用性而言
    ，故應就偵查或調查筆錄製作之原因、過程及其功能等加以
    觀察其信用性，據以判斷該傳聞證據是否有顯不可信或有特
    別可信之情況而例外具有證據能力，並非對其陳述內容之證
    明力如何加以論斷，二者之層次有別，不容混淆（最高法院
    94年度臺上字第629號判決要旨可資參照）。
二、本件公訴人、被告及選任辯護人對於本院就後述實體部分所
    引之證人之證詞、書證內容等，於本院審理中均不爭執證據
    能力，或主張係屬違法取得（見本院卷第49頁反面、第65至
    71頁），猶未對證人之證詞、書證內容部分釋明有何顯不可
    信之情況，且本院審酌其等之內容，均無違法取供或有不法
    取得之情事，亦合於實體發現真實之訴訟目的，均適宜為本
    案證據，依前開說明，就後述實體部分所引之證人證詞、書
    證內容等自具有證據能力。
貳、實體部分：
一、上開事實，訊據被告己○○於警偵訊及本院審理中坦認其
    於98年7月6日晚間9時30分許，在臺中市○○○路中山醫學
    大學附設醫院大慶分院急診室附近某全家便利商店內，將其
    所有之兆豐商業銀行太平分行帳號00000000000號帳戶之存
    摺、提款卡及提款密碼，交付予上開犯罪集團真實姓名年籍
    不詳之某成年男子使用一情無隱。惟其仍否認有何幫助詐欺
    之犯行，辯稱：伊係在自由時報看到徵求夜班司機之廣告，
    就打電話應徵該工作，對方表示係從事八大行業要提領帳款
    ，因此需要伊提供存摺提款卡及提款密碼，伊才依對方所求
    ，將其所有之兆豐商業銀行太平分行帳號00000000000號帳
    戶之存摺、提款卡及提款密碼交付予對方；又依原本係撥打
    0000000000號電話應徵工作，但嗣後對方改用0000000000
    號電話，伊亦就改撥打0000000000號電話；又伊於發現遭騙
    後，就於98年7月14日去報警云云，並提出報紙廣告欄、通
    聯紀錄、臺中縣警察局霧峰分局仁化派出所受理案件登記表
    。
二、經查：
  (一)證人即被害人甲○○於98年7月8日某時許，在露天拍賣網站
    上，發現刊載拍賣SONY T90相機之訊息及賣家「trasfer1tw
    」之聯絡資料後，即與上開賣家聯絡，而接獲真實姓名年籍
    不詳之某成年人以來電顯示0000000000號電話與之聯繫付款
    事宜，致使證人甲○○陷於錯誤，而依指示於翌日下午1時
    30 分許至設於臺南縣白河鎮○○路410號「白河郵局」內，
    將其所有之4,500元匯入被告上開兆豐商業銀行太平分行帳
    號00000000000號帳戶內；及證人即被害人辛○○於98年7月
    9日下午1時23分許，在其位於彰化縣員林鎮田中央巷32之16
    號住處上網，而在露天拍賣網站上，發現刊載拍賣ipod mp4
    之訊息及賣家「ja0604x」之聯絡資料後，即與上開賣家聯
    絡，而接獲真實姓名年籍不詳之某成年人以來電顯示000000
    0000號電話、及即時通帳號trasfer1tw@hotmail.com與之聯
    繫付款事宜，致使證人辛○○陷於錯誤，而依指示，於稍後
    以網路轉帳之方式，將其帳戶內之6,500元匯入被告上開兆
    豐商業銀行太平分行帳號00000000000號帳戶內；及證人即
    被害人乙○○於98年7月9日下午1時36分許，在其位於臺北
    市○○區○○街16巷24號3樓住處上網，而在奇摩拍賣網站
    上，發現刊載拍賣WII遊戲機之訊息及賣家「vincespy、莊
    智宇」之聯絡資料後，即與上開賣家聯絡，而接獲真實姓名
    年籍不詳之某成年人，以來電顯示0000000000號電話及即時
    通帳號polishr150mm@hotmail.com與之聯繫付款事宜，致使
    證人乙○○陷於錯誤，而依指示，於同日下午1時42分38秒
    許，將其帳戶內之5,000元匯入被告上開兆豐商業銀行太平
    分行帳號00000000000號帳戶內；及證人即被害人丙○○於
    98年7月9日下午4時許，在露天拍賣網站上，發現刊載拍賣
    PS3遊戲機之訊息及賣家之聯絡資料後，即與上開賣家聯絡
    ，而接獲真實姓名年籍不詳之某成年人，以來電顯示000000
    0000號電話及即時通帳號showsoso417@hotmail.com與之聯
    繫付款事宜，致使證人丙○○陷於錯誤，而依指示，於同日
    下午5時31分許，至設於桃園縣中壢市陸軍專科學校附近之
    某郵局內，將其帳戶內之6,000元匯入被告上開兆豐商業銀
    行太平分行帳號00000000000號帳戶內；及證人即被害人丁○○於98年7月9日下午5時40分許，在其位於高雄市○○區
    ○○路237巷2弄24號住處上網，而在奇摩拍賣網站上，發現
    刊載拍賣微星牌小筆電之訊息及賣家「ian731ian」之聯絡
    資料後，即與上開賣家聯絡，而接獲真實姓名年籍不詳之某
    成年男子，以來電顯示0000000000號電話與之聯繫付款事宜
    ，致使證人丁○○陷於錯誤，而依指示，於同日晚間6時2分
    許，將其帳戶內之5,000元匯入被告上開兆豐商業銀行太平
    分行帳號00000000000號帳戶內；及證人即被害人戊○○於
    98年7月9日中午12時許，在其位於臺北市○○區○○街34號
    住處上網，而在Pc home拍賣網站上，發現刊載拍賣Canon 4
    50D雙鏡數位相機之訊息及賣家「vincespy、陳先生」之聯
    絡資料後，即與上開賣家聯絡，而接獲真實姓名年籍不詳、
    自稱「陳先生」之某成年男子，以來電顯示0000000000號電
    話及即時通帳號polishr150mm@hotmail.com與之聯繫付款事
    宜，致使證人戊○○陷於錯誤，而依指示，於同日晚間6時
    20 分許，至設於臺北市松山區○○○路209號永豐銀行敦北
    分行內，將其帳戶內之11,000元匯入被告上開兆豐商業銀行
    太平分行帳號00000000000號帳戶內；而分別受有財產上之
    損害之事實，業經證人甲○○、辛○○、丁○○於警詢中及
    證人乙○○、丙○○、戊○○於警偵訊中證述綦詳，復有臺
    北市政府警察局松山分局東社派出所受理各類案件紀錄表、
    受理刑事案件報案三聯單、內政部警政署反詐騙案件紀錄表
    、臺北市政府警察局松山分局東社派出所受理詐騙帳戶通報
    警示簡便格式表、永豐銀行櫃員機交易明細（戊○○）、露
    天拍賣網頁列印、臺北市政府警察局松山分局三民派出所陳
    報單、受理各類案件紀錄表、受理刑事案件報案三聯單、刑
    案紀錄表、台新銀行自動櫃員機交易明細表、YAHOO奇摩拍
    賣網頁列印（乙○○）、內政部警政署反詐騙紀錄表、桃園
    縣政府警察局平鎮分局龍岡派出所受理詐騙帳戶通報警示簡
    便格式表、受理刑事案件報案三聯單、郵政自動櫃員機交易
    明細表、桃園縣政府警察局平鎮分局龍岡派出所受理各類案
    件紀錄表（丙○○）、中國國際商業銀行新臺幣存摺類綜合
    約定書、帳號第0000000000號帳戶資料及自98年1月1日至98
    年7月17日之客戶歷史檔交易明細查詢表、嘉義市政府警察
    局第一分局八掌派出所受理各類案件紀錄表、內政部警政署
    反詐騙案件紀錄表、嘉義市政府警察局第一分局八掌派出所
    受理詐騙帳戶通報警示簡便格式表、郵政跨行匯款申請書（
    甲○○）、新竹市警察局第三分局青草湖派出所受理刑事案
    件報案三聯單（莊智宇）、威寶電信行動電話預付卡服務申
    請書（鐘均倉）、中國國際商業銀行新臺幣存摺類存款綜合
    約定書、客戶開戶暨相關業務申請資料認證單（T104）、帳
    戶資料、兆豐商業銀行太平分行98年7月31日（98）兆銀太
    平營字第044號函及檢附之新臺幣存摺類存款總和約定書、
    客戶開戶暨相關業務申請資料認證單等相關開戶資料及自98
    年1月1日至98年7月17日之客戶歷史檔交易明細查詢表、89
    年11月28日至98年7月16日客戶存款資料明細表、案外人莊
    智宇之vincespy網路帳號申請人資料及ＩＰ位置資料、案外
    人鐘均倉0000000000門號通聯調閱查詢單、露天拍賣之vi
    ncespy帳號網路交易網頁列印（被害人戊○○）、臺北市政
    府警察局大同分局延平派出所陳報單、受理各類案件紀錄表
    、帳號polishr150mm＠hotmail.com之ＩＰ位置、全球WHOIS
    查詢ＩＰ位置結果、電子郵件影印、新竹市警察局第三分局
    青草湖派出所受理刑事案件報案三聯單（莊智宇）、臺灣士
    林地方法院檢察署98年度偵字第13169號不起訴處分書（莊
    智宇）、證人辛○○提出之存摺交易明細影本、證人丁○○
    提出之第一銀行自動交易明細表、彰化縣警察局員林分局莒
    光派出所受理詐騙帳戶通報警示簡便格式、受理刑事案件報
    案三聯單、受理各類案件紀錄表、內政部警政署反詐騙案件
    紀錄表（辛○○）、嘉義市政府警察局第一分局八掌派出所
    通報警示簡便格式、受（處）理案件明細表、內政部警政署
    反詐騙案件紀錄表（甲○○）、高雄市政府警察局苓雅分局
    三多路派出所受理刑事案件報案三聯單、受理詐騙帳戶通報
    警示簡便格式表、內政部警政署反詐騙案件紀錄表（丁○○
    ）等在卷可稽，堪可認定。承上可知，被告於98年7月6日晚
    間9時30分許，在臺中市○○○路中山醫學大學附設醫院大
    慶分院急診室附近某全家便利商店內，所交付予真實姓名年
    籍不詳之某成年男子使用之其所有之兆豐商業銀行太平分行
    帳號00000000000號帳戶之存摺、提款卡及提款密碼確供作
    詐騙集團成員等向證人甲○○、辛○○、乙○○、丙○○、
    丁○○、戊○○詐欺取財之匯款帳戶使用。
  (二)被告雖以前揭詞情置辯，並提出報紙廣告欄、通聯紀錄等欲
    為其佐證。惟其所提報紙廣告欄、通聯明細等，充其量僅能
    證明其有依該報紙廣告與人聯絡而已，尚無從證明被告即係
    因此將其上開兆豐商業銀行太平分行帳號00000000000號帳
    戶之存摺、提款卡及提款密碼交付予對方。況且被告所提報
    紙求才廣告之電話號碼為0000000000號，惟依其所提出之通
    聯紀錄所示，被告最後一次與上開門號聯繫時間為98年6月
    25日，已難證明與被告於同年7月6日交付帳戶資料之行為有
    何關聯，亦不足以為有利被告之認定。此外，被告就所辯前
    揭帳戶之存摺、提款卡、提款密碼係因應徵工作，而遭對方
    施詐取走一情，亦未再提出任何證據加以證明。何況詐欺集
    團為確保其詐欺之犯罪所得，其所使用供被害人匯入款項之
    帳戶，必定是其能掌控之帳戶，以確保其能順利提領受詐欺
    者匯入之款項，故其經常以買受或租用之方式以取得帳戶，
    豈有可能以詐騙或盜取之方式取得提款卡，甚而係提款密碼
    ，而使其花費心力詐欺所得之款項，陷於隨時可能為被告申
    請掛失止付而無法取得之危險。準此，被告前開所辯，應無
    足採。至被告於本院審理中雖又提出臺中縣警察局霧峰分局
    仁化派出所受理案件登記表等，欲證明其確於98年7月14日
    向警報案求援一情，惟證人甲○○、辛○○、乙○○、丙○○、丁○○、戊○○遭詐騙匯款之時間均係在98年7月9日，
    亦即係在被告所述報警求援之前，是被告縱有於98年7 月14
    日報案，亦不足以證明被告上開兆豐商業銀行太平分行帳號
    00000000000號帳戶係遭人詐騙所失，或係該帳戶並未遭詐
    騙集團使用，乃被告此部分所辯，自不足以為被告有利之推
    斷。準此，被告前開所辯，應無足採。
  (三)金融機構之帳戶為個人理財之工具，為便利大眾使用此一理
    財工具，以資活絡資金供需，對於申請開設金融帳戶並無設
    有任何特殊之限制，一般民眾皆能自由申請開戶，並得同時
    在不同金融機構申請多數存款帳戶使用，乃眾所周知之事實
    ，依一般人之社會生活經驗，倘係經由合法管道之收入或支
    出，其於金融帳戶之存放及提領，本可自行向金融行庫開立
    帳戶後使用，殊無大費周章使用他人帳戶之必要，況且近來
    類如刮刮樂、退稅轉帳等詐騙案件層出不窮，詐騙集團多利
    用人頭帳戶做為出入帳戶，不僅廣為媒體所披載，亦經政府
    一再宣導提醒注意，尤以現今各地金融機構所設自動提款機
    莫不設定轉帳之警示畫面，或張貼警示標語，促請使用大眾
    注意，衡諸目前社會以電視、報紙甚至網路等管道流通資訊
    之普及程度，以及使用自動提款機從事提款、轉帳交易之頻
    繁，苟見有陌生人不思以自己名義申請開立帳戶，反而向不
    特定人蒐集或收購他人之金融機構帳戶使用，帳戶所有人焉
    能安心將其帳戶交付收購帳戶之人，而絲毫未加懷疑其收集
    帳戶之目的即在於詐取他人財物？被告既明知詐騙集團多以
    蒐集他人帳戶供作詐騙被害人匯款之犯罪工具，而將其所有
    之兆豐商業銀行太平分行帳號00000000000號帳戶之存摺、
    提款卡及提款密碼交予他人，由此顯見被告對於他人係將該
    等帳戶用以實施詐欺犯行，當可預見，且其對於該人利用該
    帳戶向人詐取財物，並無違背其本意，是被告主觀上應具有
    幫助他人詐取財物之不法犯意甚明。
  (四)綜上所述，本件事證明確，被告所辯顯不足採，被告犯行應
    堪認定。至被告、選任辯護人雖另聲請函調(1)自由時報分類
    廣告登記資料、(2)門號0000000000、0000000000號、000000
    0000號、0000000000號行動電話申設人資料及申辦經過、(3)
    即時通帳號polishr150mm＠ho tmail.com使用人姓名、(4)門
    號0000000000號自98年6月22日起至7月6日止之通聯紀錄、
    (5)被告上開兆豐商業銀行太平分行帳號00000000000號帳戶
    自98年7月6日起至7月14日止之各次提款時間、地點、帳戶
    餘額、領款車手及(6)詐騙證人甲○○、辛○○、乙○○、丙○○、丁○○、戊○○之網路IP位置、電話等資料，以證明
    被告確係遭訛騙而交付上開帳戶資料予詐騙集團，並據此發
    覺詐騙集團以防制後續犯罪被害人等情。然被告所辯係遭詐
    騙而將上開兆豐商業銀行太平分行帳號00000000000號帳戶
    之存摺、提款卡及提款密碼交予他人一節，並不可信，業如
    前述，不再贅敘，且本案詐騙集團成員、組織結構為何，均
    無解於本案被告應論以幫助犯之罪責，換言之，本案詐騙集
    團成員、組織結構為何，均不影響於被告罪刑之成立，故被
    告、選任辯護人此部分所請，核無必要，應予駁回。
三、上開犯罪事實欄一、中所述之犯罪集團所屬不詳姓名年籍之
    成年人等人基於共同意圖為自己不法之所有之犯意聯絡，以
    上述方式對證人甲○○、辛○○、乙○○、丙○○、丁○○
    、戊○○詐欺取財，致使證人甲○○、辛○○、乙○○、丙○○、丁○○、戊○○陷於錯誤，並因而交付本人之財物，
    上開不詳姓名年籍之成年人等人對證人甲○○、辛○○、乙○○、丙○○、丁○○、戊○○之詐欺取財犯行顯已既遂，
    該不詳姓名年籍之成年人等人係共同犯刑法第339第1項之詐
    欺取財既遂罪，而被告提供其所有之上開兆豐商業銀行太平
    分行帳號00000000000號帳戶之存摺、提款卡及提款密碼予
    前述不詳姓名年籍之成年人等人，係基於幫助他人共同詐欺
    取財之不確定故意，且所為屬詐欺取財罪構成要件以外之行
    為，核被告此部分所為，係犯刑法第30條第1項前段、第339
    條第1項共同詐欺取財既遂罪之幫助犯。被告以一行為犯上
    開罪名，而同時侵害證人甲○○、辛○○、乙○○、丙○○
    、丁○○、戊○○等人之權益，為想像競合犯，應從一情節
    較重（即證人戊○○部分）之幫助詐欺取財既遂處斷。被告
    幫助該不詳姓名年籍之成年人等人犯詐欺取財既遂罪，為幫
    助犯，爰依刑法第30條第2項之規定減輕其刑。臺灣臺中地
    方法院檢察署99年度偵字第294號、第466號、第3348號、第
    6358號移送併案審理部分，與已起訴部分，分別有事實上同
    一及想像競合犯之裁判上一罪之關係，本為起訴效力所及，
    本院自應併予審理。爰審酌被告雖未實際參與詐欺取財犯行
    ，惟其之行為使詐欺集團成員得以隱匿其等真實身分，減少
    遭查獲之風險，有助長犯罪之虞，尤使證人甲○○、辛○○
    、乙○○、丙○○、丁○○、戊○○之身心及財物受有相當
    損害等一切情狀，量處如主文所示之宣告刑，並諭知如易科
    罰金之折算標準。
據上論斷，應依刑事訴訟法第452條、第299條第1項前段，刑法
第339條第1項、第30條第1項前段、第2項、第55條、第41條第1
項前段，刑法施行法第1條之1第1項、第2項前段，判決如主文。
本案經檢察官庚○○到庭執行職務。
中    華    民    國    99    年    5    月    27     日
                  刑事第18庭    審判長法  官  高文崇
                                      法  官  胡芷瑜
                                      法  官  林世民
右正本證明與原本無異。
如不服本判決，應於送達後10日內向本院提出上訴狀（須附繕本
），上訴於臺灣高等法院臺中分院。
上訴書如未敘述理由，應於上訴期間屆滿後20日內補提理由書於
本院。
                                      書記官  紀俊源
中    華    民    國    99    年    5    月    27    日
附錄本案論罪科刑法條全文
中華民國刑法第339條
意圖為自己或第三人不法之所有，以詐術使人將本人或第三人之
物交付者，處5年以下有期徒刑、拘役或科或併科1千元以下罰金
。
以前項方法得財產上不法之利益或使第三人得之者，亦同。
前二項之未遂犯罰之。

司法院資訊處製作；財團法人民間司法改革基金會備份。
